bg-BG: Дизайн на сърцевината на водния нудъл: Кухо ядро; Не е приложимо; Плътна сърцевина; Друго
lt-LT: Makaronų šerdies tipas: Tuščiavidurė šerdis; Netaikoma; Kieta šerdis; Kita
es: Tipo de núcleo de los fideos: Núcleo hueco; No aplicable; Núcleo sólido; Otros
sv: Nudelkärnans design: Ihålig kärna; Ej tillämpligt; Solid kärna; Övrigt
sl-SI: Zasnova jedra rezancev: Votlo jedro; Ni uporabno; Trdno jedro; Druga
fr: Conception interne des nouilles: Noyau creux; Non applicable; Noyau solide; Autre
ko: 누들 코어 구조: 중공형; 해당 없음; 충진형; 기타
nb: Nudelkjernedesign: Hul kjerne; Ikke relevant; Solid kjerne; Annet
zh-CN: 面条芯的设计: 空心; 不适用; 实心; 其他
pt-PT: Design do núcleo do noodle: Núcleo oco; Não aplicável; Núcleo sólido; Outro
sk-SK: Forma rezancov: Dutý stred; Irelevantné; Pevný stred; Iné
fi: Nuudelin ydinosa: Ontto ydin; Ei sovellu; Kiinteä ydin; Muu
el: Σχεδιασμός πυρήνα σωλήνα αφρού: Κοίλος πυρήνας; Δεν ισχύει; Στερεός πυρήνας; Άλλο
pl: Rodzaj rdzenia makaronu: Pusty rdzeń; Nie dotyczy; Rdzeń pełny; Pozostałe
da: Nudelkernedesign: Hul kerne; Ikke relevant; Solid kerne; Andet
hr-HR: Dizajn jezgre rezanaca: Šuplja sredina; Nije primjenjivo; Čvrsta jezgra; Ostalo
ro-RO: Designul centrului tăiețeilor: Miez gol; Nu se aplică; Miez solid; Altele
vi: Thiết kế lõi phao ống: Lõi rỗng; Không áp dụng; Lõi đặc; Khác
zh-TW: 浮力棒芯設計: 通心粉; 不適用; 實心; 其他
nl: Noedelkern-ontwerp: Holle kern; Niet van toepassing; Massieve kern; Overig
cs: Provedení jádra nudle: Duté jádro; Není relevantní; Bez dutin; Jiné
pt-BR: Design do núcleo do macarrão: Núcleo oco; Não aplicável; Núcleo sólido; Outro
tr: Erişte iç yapı tasarımı: İçi boş; Geçerli değil; Dolgu çekirdek; Diğer
ja: 麺の芯のデザイン: 中空コア; 適用できない; ソリッドコア; その他
ru: Вид лапши: Полая сердцевина; Неприменимо; Сплошная сердцевина; Другое
th: ลักษณะแกนกลางของเส้นบะหมี่: แบบแกนกลวง; ไม่สามารถใช้ได้; แบบแกนแข็ง; อื่นๆ
en: Noodle core design: Hollow core; Not applicable; Solid core; Other
it: Struttura interna della pasta: Nucleo cavo; Non applicabile; Nucleo solido; Altro
de: Nudelkernkonstruktion: Hohlkern; Nicht zutreffend; Fester Kern; Sonstiges
hu: Tésztamag kialakítás: Belül üreges; Nem alkalmazható; Belül tömör; Egyéb